【裁判字號】    90,易,3228
【裁判日期】    901206
【裁判案由】    贓物
【裁判全文】
臺灣臺中地方法院刑事判決                          九十年度易字第三二二八號
    公  訴  人  臺灣臺中地方法院檢察署檢察官
    被      告  乙○○
右列被告因贓物案件，經檢察官提起公訴（九十年度偵字第一五０二六號），本院判
決如左：
    主  文
乙○○收受贓物，處拘役伍拾日，如易科罰金，以佰元折算壹日。
    事  實
一、乙○○明知姓名不詳綽號「阿其」之成年男子所持有車牌號碼ＭＴＴ─７５９號
    重型機車，係來路不明之贓車（該車由車主甲○○借予其胞兄陳順意使用，並由
    陳順意於民國九十年七月二十七日晚間八時許，停放在臺中縣梧棲鎮○○路○段
    三六九號住家樓下，嗣陳順意於同年八月二日下午一時十五分許欲騎乘時，發現
    失竊，以電話告知甲○○，甲○○乃於同日下午二時許報警處理），竟仍於九十
    年八月一日晚間八時許，在臺中縣梧棲鎮○○路「湯姆熊遊藝場」前，向「阿其
    」借用而收受該贓車供己騎用。嗣於同日晚間八時二十五分許，乙○○騎乘上開
    贓車，行經臺中縣梧棲鎮○○路與鰲西路口，與陳永隆發生車禍，經警前往處理
    而發現上情。
二、案經臺中縣警察局清水分局報請臺灣臺中地方法院檢察署檢察官偵查起訴。
    理  由
一、按軍事審判法第一條第一項規定：「現役軍人犯陸海空軍刑法或其特別法之罪，
    依本法之規定追訴審判之，其在戰時犯陸海空軍刑法或其特別法以外之罪者，亦
    同。」；又按同法第二百三十七條規定：「國家安全法第八條第二項自中華民國
    九十年十月二日停止適用。」，是原依國家安全法第八條第二項規定，現役軍人
    所犯屬刑法第六十一條所定犯罪之案件，而由法院審理者，因該國家安全法規定
    停止適用及九十年十月二日陸海空軍刑法修正施行，法院審判權範圍已有變動。
    經查：本件被告行為時係現役軍人，且現仍在服役中等情，經被告於本院審理時
    供明在卷，並有九十年九月二十四日陸軍四二運輸兵群運一營運三連（九０）耀
    達字第０二七七號函檢附九十年個人休（請）假紀錄卡存卷可按，本案公訴人起
    訴之被告涉犯收受贓物罪，依九十年十月二日修正施行之陸海空軍刑法並無收受
    贓物罪之規定，是參之前揭規定，本院有審判權，自得加以審理。
二、訊據被告乙○○對於右揭時、地向其友人「阿其」收受上開重型機車之事實坦承
    不諱，惟矢口否認有贓物之認識，辯稱：伊不知該機車是贓車，伊當天是因趕著
    去接伊弟弟，沒有交通工具，所以才跟「阿其」借機車，想於接送後馬上還車，
    因當時沒有考慮，所以沒有看該部機車之行車執照，伊不知友人「阿其」之真實
    姓名、電話及住居所云云。經查，右揭車牌號碼ＭＴＴ─７５９號重型機車車主
    係甲○○，甲○○將之借予其胞兄陳順意使用，並由陳順意於九十年七月二十七
    日晚間八時許，停放在臺中縣梧棲鎮○○路○段三六九號住家樓下，嗣陳順意於
    同年八月二日下午一時十五分許欲騎乘時，發現失竊等事實，已據被害人甲○○
    於警訊中指訴甚詳，並有贓物認領收據一紙在卷可按，是該部重型機車係為贓物
    無訛。被告收受上開重型機車時，未取得行車執照以查明該部機車之來源一節，
    已據被告於警詢及本院審理中供稱明確，而一般人借用車輛，為確保車輛來源之
    正當性，除檢視車輛取得之證件資料外，亦必會留存出借人之姓名、年籍、住址
    、聯絡電話等資料以供聯絡還車，並於來源發生爭議時供聯絡之用，以避免取得
    來路不明之贓車，此為眾所週知之理。被告自承只見過借用人幾次面，與出借人
    並不熟識，不知出借人之姓名、年籍、聯絡電話、住址資料，借用時復未向該不
    詳姓名者索取任何來源證件等情；且借用人只知被告叫「慶明」，不知被告之電
    話及住所，亦業據被告供承在卷，借用人對被告既非熟識，竟率然將機車借予被
    告，衡諸經驗法則，任何人皆可認知該機車之來路不明，顯屬贓物，而被告於此
    情形下仍予收受，所辯對前開重型機車無贓物認識云云，難令人置信，是以被告
    有收受贓物之故意至明。事證明確，被告上開辯詞，實不足採，其右揭收受贓物
    之犯行，洵堪認定。
三、核被告所為，係犯刑法第三百四十九條第一項之收受贓物罪。爰審酌被告犯後否
    認犯行，並無悔意，惟被告並無前科，有卷附臺灣高等法院被告全國前案紀錄表
    可稽，念及被告係初犯，且其收受之機車之價值非鉅，其收受之後使用時間非長
    等一切情狀，量處如主文所示之刑，並諭知易科罰金之折算標準，以資懲儆。
據上論斷，應依刑事訴訟法第二百九十九條第一項前段，刑法第三百四十九條第一項
、第四十一條第一項前段，罰金罰鍰提高標準條例第一條前段、第二條，判決如主文
。
本案經檢察官黃俊鳴到庭執行職務
中      華      民      國      九十      年      十二     月     六    日
                                臺灣臺中地方法院刑事第四庭
                                        法  官  楊  真  明
右正本證明與原本無異。
如不服本判決，應於送達後十日內向本院提出上訴狀（須附繕本），上訴於臺灣高等
法院臺中分院。
                                        書記官
中      華      民      國      九十      年      十二     月     七    日
附錄本判決論罪科刑法條：
中華民國刑法第三百四十九條第一項
  收受贓物者，處三年以下有期徒刑、拘役或五百元以下罰金。


司法院資訊處製作；財團法人民間司法改革基金會備份。
